【裁判字號】    89,易,319
【裁判日期】    890612
【裁判案由】    違反槍砲彈藥刀械管制條例
【裁判全文】
臺灣苗栗地方法院刑事判決                          八十九年度易字第三一九號
    公  訴  人  臺灣苗栗地方法院檢察署檢察官
    被      告  甲○○
                乙○○
右列被告因違反槍砲彈藥刀械管制條例案件，經檢察官提起公訴（八十九年度偵字第
六一五號），本院判決如左：
    主  文
甲○○共同於夜間未經許可攜帶刀械，累犯，處有期徒刑陸月，如易科罰金，以參佰
元折算壹日。
乙○○共同於夜間未經許可攜帶刀械，處有期徒刑陸月，如易科罰金，以參佰元折算
壹日。
扣案之蝶蝶刀貳支，均沒收。
    事    實
一、甲○○曾因麻醉藥品管理條例罪，經法院判處有期徒刑三月確定，於民國（下同
    ）八十八年四月七日執行完畢，仍不知悔改。於八十九年二月一日凌晨五時許夜
    間，在苗栗縣苗栗市中苗遊藝場前，發現乙○○持有公告管制之蝶蝶刀二支，乃
    將其收下保管在己所駕駛Ｍ六─九三二三號小客車駕駛座上方遮陽板處。嗣於同
    月二日上午七時十分許，二人再共同駕車至前開遊樂場前，為警查獲，並扣得上
    揭刀械二支。
二、案經苗栗縣警察局苗栗分局報請臺灣苗栗地方法院檢察署檢察官偵查起。
    理    由
一、訊據被告乙○○矢口否認右開犯行，辯稱：蝶蝶刀二支係被告甲○○所有云云，
    惟查，右揭犯罪事實，業據被告甲○○於警訊、偵查及本院審理中坦承不諱，核
    與証人何建德証述情節相符，並有蝶蝶刀二支扣案可稽，又被告乙○○於偵查初
    訊亦坦承該蝶蝶刀二支係其所有，後為被告甲○○所保管等情，足認被告乙○○
    上開所辯顯係圖之詞，，而該刀械經送鑑定結果，確屬公告查禁之管制刀械，有
    苗栗縣警察局八十年九二月二十五日苗警保民字第四九００七號函附卷可稽，是
    事證已臻明確，被告二人上開犯行均堪認定。
二、核被告甲○○、乙○○二人所為，均係犯槍砲彈藥刀械管制條例第十五條第一款
    之於夜間未經許可攜帶刀械罪。被告二人有犯意聯絡、行為分擔，為共同正犯。
    又被告甲○○係將上開蝶蝶刀二支置放於Ｍ六─九三二三號小客車駕駛座上方遮
    陽板處，即非公共場所或公眾得出入之場所，是公訴人起訴法條應予變更。又被
    告甲○○有事實欄所載論罪科刑執行情形，有本院被告全國前案紀錄表可考，其
    於有期徒刑執行完畢後，五年內再犯有期徒刑以上之本罪，為累犯，依法加重其
    刑。爰審酌被告甲○○坦承犯行，被告乙○○否認犯行，及被告二人之品行、犯
    罪之動機、目的、手段、所生之危害等一切情狀，分別量處如主文所示之刑。末
    查蝶蝶刀二支係屬違禁物，應依刑法第三十八條第一項第一款之規定併予宣告沒
    收。
據上論斷，應依刑事訴訟法第二百九十九條第一項前段，槍砲彈藥刀械管制條例第十
五條第一款，刑法第十一條前段、第四十一條、第四十七條、第三十八條第一項第一
款，罰金罰鍰提高標準條例第二條，判決如主文。
本案經檢察官黃智勇到庭執行職務。
中      華      民      國    八十九    年      六      月     十二     日
                                    臺灣苗栗地方法院刑事庭
                                        法  官  姚  銘  鴻
右正本證明與原本無異。
如不服本判決，應於判決送達後十日內向本院提出上訴狀（應附繕本），上訴於臺灣
                                        書記官  張  文  玲
中      華      民      國    八十九    年      六      月     十四     日
附錄本案論罪科刑法條全文：
槍砲彈藥刀械管制條例第十五條第一款
未經許可攜帶刀械而有下列情形之一者，處二年以下有期徒刑:
一、於夜間犯之者。


司法院資訊處製作；財團法人民間司法改革基金會備份。
